臺灣士林地方法院刑事裁定
111年度撤緩字第81號
聲  請  人  臺灣士林地方檢察署檢察官
受  刑  人  王偉隆



上列聲請人因受刑人所犯業務過失傷害案件（臺灣臺北地方法院
109年度審交簡字第190號），聲請撤銷緩刑之宣告（111年度執
聲字第416號），本院裁定如下：
    主  文
聲請駁回。
    理  由
一、聲請意旨略以：受刑人王偉隆因業務過失傷害案件，經臺灣
    臺北地方法院（下稱臺北地院）於民國109年7月15日以109
    年度審交簡字第190號判決處有期徒刑2月，緩刑2年，並應
    自109年8月1日起按月於每月1日給付被害人朱家炘新臺幣（
    下同）5,000元至滿6萬元止，且1期未付視為全部到期，該
    案於109年8月18日確定在案，然受刑人於緩刑期內，未履行
    緩刑條件，足認原宣告之緩刑難收其預期效果，核受刑人所
    為，已合於刑法第75條之1第1項第4款所定緩刑撤銷之原因
    ，爰依刑事訴訟法第476條之規定聲請撤銷緩刑等語。
二、按緩刑宣告，得斟酌情形，命犯罪行為人為向被害人支付相
    當數額之財產上之損害賠償；又受緩刑之宣告而違反第74條
    第2項第1款至第8款所定負擔情節重大，足認原宣告之緩刑
    難收其預期效果，而有執行刑罰之必要者，得撤銷其宣告，
    刑法第74條第2項第3款、第75條之1第1項第4款固各有明文
    。惟緩刑制度設計之本旨，除可避免執行短期自由刑之流弊
    外，主要目的在使惡性較輕之行為人改過遷善，若宣告緩刑
    後，有具體事證足認並未改過遷善，即不宜給予寬典，故有
    撤銷緩刑宣告之制度。緩刑宣告是否得撤銷，除須符合刑法
    第75條之1第1項各款之要件外，該條並採裁量撤銷主義，賦
    予法院撤銷與否之權限，乃特於第1項規定實質要件為「足
    認原宣告之緩刑難收其預期效果，而有執行刑罰之必要」，
    供作審認之標準；而所謂違反第74條第2項第1款至第8款所
    定負擔「情節重大」者，當從受判決人自始是否真心願意接
    受緩刑所附之條件，或是否顯有履行負擔之可能，而有隱匿
    或處分其財產、故意不履行、無正當事由拒絕履行或顯有逃
    匿之虞等情事，資以綜合判斷。是法院應依職權本於合目的
    性之裁量，妥適審酌受判決人於緩刑期間內違反上開負擔之
    情節是否重大，是否已難收其預期之效果，而確有執行刑罰
    之必要等情，非謂受判決人一有違反負擔之行為，即應當然
    撤銷緩刑之宣告。
三、經查：
㈠、受刑人因業務過失傷害案件，經臺北地院以109年度審交簡字
    第190號判決判處有期徒刑2月，如易科罰金，以1,000元折
    算1日，緩刑2年，並應自109年8月1日起按月於每月1日給付
    朱家炘5,000元至滿6萬元止，且1期未付視為全部到期，於1
    09年8月18日確定在案；又受刑人於該案確定後，除於附表
    所示時間匯款如附表所示金額至被害人指定帳戶（共計3萬9
    ,000元）外，並未依上開緩刑條件履行等情，業據受刑人供
    承明確（見本院卷第60頁、第63頁），並有受刑人所提合作
    金庫存款憑條在卷可稽（見本院卷第21頁至第25頁、第57頁
    ），復經本院電詢被害人確認上情無訛，有本院公務電話紀
    錄在卷可佐（見本院卷第67頁），是受刑人未如期完成緩刑
    負擔之事實，堪以認定。
㈡、然徵之受刑人於111年6月28日本院訊問時供稱：我一開始有
    如期履行緩刑條件，但後來因疫情賺不到錢，我本身是低收
    入戶，每月僅賺2、3萬元，全家房租每月就花費1萬4,000元
    ，太太於110年5、6月因疫情失業，現在家裡經濟支出都仰
    賴我，所以未能如期履行緩刑條件，我有努力湊錢，下個月
    會有計程車補助，我能再匯錢給被害人，剩餘款項我會努力
    籌錢並在4、5個月內還清等語（見本院卷第60頁），並於11
    1年7月4日再匯款3500元予被害人，業如前述，足徵受刑人
    確有履行緩刑負擔之意願，再參以被害人所述：受刑人一直
    有還款，我瞭解受刑人經濟能力有限，不苛求對方1次繳清
    ，並同意受刑人所提還款計畫，對於是否撤銷受刑人之緩刑
    無意見等情（見本院卷第53頁、第67頁），足徵受刑人係因
    經濟困難，一時未能遵期履行緩刑條件，但現已提出具體履
    行計畫，並獲被害人之寬限，足認受刑人確有履行緩刑負擔
    之意願，暫無故意不履行、無正當事由拒絕履行或顯有逃匿
    之虞等情事，尚難認受刑人有違反刑法第75條之1第1項第4
    款情節重大之情形。
㈢、綜上所述，受刑人係因一時經濟困難，未能如期清償，並有
    履行緩刑負擔之意願以爭取緩刑機會，尚不足認原宣告之緩
    刑難收其預期效果，而有執行刑罰之必要，亦難認受刑人違
    反緩刑負擔情節已達重大之程度。是本件檢察官之聲請為無
    理由，應予駁回。
四、依刑事訴訟法第220條，裁定如主文。 
中　　華　　民　　國　　111 　年　　7 　　月　　12　　日
                  刑事第二庭　法  官  何松穎
以上正本證明與原本無異。
如不服本裁定，應於送達後5日內向本院提出抗告狀。
因疫情而遲誤不變期間，得向法院聲請回復原狀。
                              書記官  張湘翎
中　　華　　民　　國　　111 　年　　7 　　月　　13　　日
附表：
編號 時  間 金額 1 109年7月15日 5,000元 2 109年8月17日 5,000元 3 109年9月17日 3,200元 4 109年9月28日 1,000元 5 109年10月15日 2,800元 6 109年12月17日 2,600元 7 110年10月6日 5,000元 8 110年11月29日 3,600元 9 110年12月23日 3,000元 10 111年6月17日 3,000元 11 111年6月27日 1,300元 12 111年7月4日 3,500元    總     計  3萬9,000元